【裁判字號】    98,上易,795
【裁判日期】    980702
【裁判案由】    傷害
【裁判全文】
臺灣高等法院臺中分院刑事判決         98年度上易字第795號
上  訴  人
即  被  告  丙○○
                    國民
選任辯護人  張益隆律師
上列上訴人因犯傷害案件，不服臺灣彰化地方法院98年度易字第
127號中華民國98年3月16日第一審判決（起訴案號：臺灣彰化地
方法院檢察署97年度偵字第9144號），提起上訴，本院判決如下
：
    主  文
上訴駁回。
丙○○緩刑貳年。
    事實及理由
一、本案經本院審理結果，認第一審判決認事用法及量刑均無不
    當，應予維持，並引用第一審判決書記載之事實、證據及理
    由（如附件） 。
二、上訴人即被告（以下同）丙○○原具狀以告訴人丁○○提出
    之驗傷診斷書記載之傷勢，不能證明係伊出手毆傷所致，且
    依據現場監視錄影畫面，無法判定伊確有持剪刀傷害丁○○
    等由，不服原審判決提起上訴；於本院行準備程序、本院審
    理中就被訴傷害之犯罪事實仍矢口否認犯罪，惟請求本院從
    輕量刑，給予緩刑之機會等語。此查：被告確有於97年7月5
    日上午7時40分許，持剪刀及塑膠袋所裝之食物，至住處圍
    牆外、大門前空地餵狗，因見丁○○之岳父乙○○、丁○○
    之妻舅游晨昌至伊住處圍牆外、大門前空地準備剪修樹木，
    雙方進而發生爭執，適丁○○開車搭載其妻游淑玲前來瞭解
    情況，被告見狀，基於傷害之犯意，以所持之剪刀，朝丁○
    ○之刺去，丁○○因此而受有胸壁淺部創傷（傷口長小於5
    公分），而犯有刑法第277條第1項之傷害罪等節，已據原審
    判決於理由欄內詳為說明有罪認定之理由，核與丁○○歷次
    指證內容相符，並有丁○○提出之「行政院署立彰化醫院」
    出具之診斷證明書、監視錄影光碟各在卷可憑，是原審判決
    就被告犯有上開傷害罪之認定與本案卷證相符，核無違誤，
    原審判決復審酌被告與丁○○間為親屬關係，不知合睦相處
    之道，僅因財產糾紛之細故，暴力相向，無視剪刀之尖銳，
    率而持以攻擊親人，顯然可議，且事後猶不知反省，善與丁
    ○○尋求和解，一再否認犯行，自認無辜，犯後態度不佳，
    並參酌被告犯罪之動機、目的、方法、手段、犯罪情節、丁
    ○○所受之傷勢等一切情狀，量處有期徒刑四月，並諭知易
    科罰金之折算標準之量刑，亦稱妥適，被告以否認犯罪為由
    、或請求從輕量刑為由提起上訴，皆無可採，為無理由，應
    予以駁回。
三、再查，被告前未曾受有期徒刑以上刑之宣告，因一時失慮，
    偶罹刑典，事後已坦承犯行，深具悔意，並已與被害人丁○
    ○達成民事和解，有被告提出之調解程序筆錄一紙附於本院
    卷第38頁可憑，是被告經此刑之宣告後，應知警惕信無再犯
    之虞，本院因認暫不執行其刑為當，予以宣告緩刑二年，用
    啟自新。
四、據上論斷，應依刑事訴訟法第373條、第368條，刑法第74條
    第1項第1款，判決如主文。
本案經檢察官甲○○到庭執行職務。
中    華    民    國    98    年    7     月    2     日
            刑事第三庭   審判長法  官   王  增  瑜
                               法  官   吳  進  發
                               法  官   梁  堯  銘
以上正本證明與原本無異。
不得上訴。
                               書記官   陳  麗  玉
中    華    民    國    98    年    7     月    2     日


司法院資訊處製作；財團法人民間司法改革基金會備份。
